【裁判字號】    98,交訴,9
【裁判日期】    980331
【裁判案由】    公共危險等
【裁判全文】
臺灣高雄地方法院刑事判決               98年度交訴字第9號
公  訴  人  臺灣高雄地方法院檢察署檢察官
被      告  丙○○
上列被告因公共危險案件，經檢察官提起公訴（98年度偵字第33
08號），本院改行簡式審判程序，判決如下：
    主  文
丙○○犯不能安全駕駛動力交通工具罪，累犯，處有期徒刑伍月
；又犯肇事致人受傷逃逸罪，累犯，處有期徒刑柒月。應執行有
期徒刑拾月。
    事  實
一、丙○○前因公共危險案件，經本院以95年度交簡字第3079號
    判處有期徒刑4 月確定，並於民國96年4 月26日入監執行，
    嗣因符合96年罪犯減刑條例之要件，經本院以96年度聲減字
    第417 號裁定減為有期徒刑2 月確定，並於96年7 月16日執
    行完畢出監。詎其猶不知悔改，先於98年1 月23日上午10時
    許起至同日上午11時許止，在高雄縣岡山鎮空軍基地內，飲
    用保力達酒摻啤酒若干，雖其飲酒後視覺及行為反應能力降
    低，已達不能安全駕駛動力交通工具之程度，仍於當日上午
    11時許駕駛其所有之車牌號碼E3-0651 號自用小客車，從該
    處行駛上路，嗣於同日中午12時許，沿高雄縣大社鄉○○路
    ○段由北往南方向行駛，途經該路與鳳加路交岔路口時，適
    有乙○○駕駛車牌號碼XY-8318 號自用小客車在同車道前停
    等紅燈，依當時駕駛環境係晴天、日間自然光線，柏油路面
    乾燥平坦、無障礙物，交通動線為直行，駕駛視距良好，且
    汽車在同一車道行駛時，除擬超越前車外，後車與前車之間
    應保持隨時可以煞停之距離，而按當時狀況並無不能注意之
    情事，詎其竟疏於注意及此，且受酒精影響致視覺及行動反
    應能力降低，其所駕駛之自用小客車左前車頭遂不慎追撞由
    乙○○所駕駛之自用小客車右後車尾，致乙○○受有右手挫
    傷之傷害（丙○○過失傷害乙○○部分，業經乙○○撤回告
    訴，經本院於98年3 月18日另為不受理判決）。詎丙○○明
    知汽車駕駛人如肇事致人傷亡，應即採取救護或其他必要措
    施，不得逃逸，且其對上開肇事後，乘坐於被追撞車輛內之
    成員顯有可能因此受傷之事實有所預見，竟仍基於肇事致人
    受傷而逃逸之不確定故意，未留於現場處理，亦未為必要之
    救護措施，即駕車離開肇事現場。乙○○見丙○○開車逃離
    ，即駕車追至高雄縣大社鄉○○路286 號前，始攔下丙○○
    ，並報警處理，經警於同日下午1 時35分許，以酒精測試器
    對丙○○檢測，測得其呼氣酒精濃度測定值達每公升1.08毫
    克，而查知全部上情。
二、案經高雄縣政府警察局仁武分局報請臺灣高雄地方法院檢察
    署檢察官偵查起訴。
    理  由
一、本案被告丙○○所犯為死刑、無期徒刑、最輕本刑為3 年以
    上有期徒刑以外之罪，其於本院準備程式進行中，就被訴事
    實為有罪之陳述，經法官告知簡式審判程式之旨，並聽取當
    事人之意見後，本院合議庭裁定進行簡式審判程式。又本案
    卷內之物證、書證等證據，依同法第273 條之2 規定，不受
    第159 條第1 項關於傳聞法則規定之限制，依法均有證據能
    力，合先敘明。
二、訊據被告對其於前揭時間、地點酒後不能安全駕駛動力交通
    工具仍駕車上路，及肇事致人受傷而逃逸之犯罪事實均坦承
    不諱，又查：
  (一)被告於飲酒至不能安全駕駛之程度後，仍駕駛車號E3-0651
    號自小客車上路並肇事，而員警趕至現場處理後，對被告進
    行酒精濃度測試結果，被告呼氣酒精濃度達每公升1.08毫克
    之事實，有被告之酒精濃度測定紀錄表1 張在卷可證（見警
    卷第11頁），而被告被查獲當時說話含糊不清，且意識模糊
    、注意力無法集中，顯已達不能安全駕駛之狀態一節，亦有
    刑法第185 條之3 案件測試觀察紀錄表1 份可證（見警卷第
    13 頁） 。
  (二)又被告因駕駛不慎，追撞被害人駕駛之車號XY-8318 號自小
    客車，嗣未立即停車報警或採取必要救護措施，反逕自離開
    現場，為被害人乙○○跟隨在其車後追趕，行至高雄縣大社
    鄉○○路286 號前，始被被害人攔下，嗣被告為趕赴現場處
    理之員警逮捕等事實，經證人即被害人乙○○於警詢中證述
    明確，並有高雄縣政府警察局交通大隊道路交通事故現場圖
    、道路交通事故調查報告表(一)(二)、案發現場照片、健仁醫院
    診斷證明書各1 份等附卷可稽（見警卷第7 至10、11、14至
    18 頁） 。
  (三)再被告所駕駛之自小客車撞擊被害人車輛以後，被告所駕駛
    車輛前保險桿左側斷裂脫落、引擎蓋板金左側嚴重凹陷變形
    、前左車燈燈罩破裂、左前車輪輪框變形、車頭左側板金嚴
    重凹陷毀損，而被害人所駕駛之車輛亦因此而有右後車燈破
    裂、後保險桿右側破裂變形、後車門及右後車身板金均凹陷
    變形等損害，另現場亦散落大量碎片等事實，有前揭道路交
    通事故現場圖、事故現場照片可參，足見當時被告撞擊力道
    甚為猛烈，於兩車撞擊瞬間，必然發出巨大聲響，乘坐於二
    車內之成員身體亦應同時感受到相當之衝擊力道，顯見被告
    當時應能察覺其駕駛之車輛撞擊其他車輛肇事之事實；又以
    上開被告與被害人車輛之撞擊程度而言，依常理判斷，車廂
    內部如坐有成員，自顯有因此受撞擊力道之衝擊，而碰撞車
    內機件致受傷之可能，又本案被告追撞被害人所駕駛車輛之
    位置，係在和平路與鳳加路路口前即和平路最內側車道上，
    是則被告對於當時車內有駕駛人，及該名駕駛人會因受撞擊
    而受傷之事實自有預見，其竟仍未停車察看並將被害人送醫
    救治或為其他適當之處置，即駕車離去，則被告主觀上係基
    於縱有人受傷亦不違背其本意之肇事逃逸之不確定故意，甚
    為明確。
  (四)綜上所述，足認被告之自白與核事實相符，自得為認定被告
    犯罪之證據。本案事證明確，被告犯行已經證明，應予依法
    論科。
三、核被告所為酒後駕車行駛上路之行為，係犯刑法第185 條之
    3 之不能安全駕駛動力交通工具罪；被告於肇事後，可預見
    被其追撞之自小客車內有成員，且可能因此受傷，而仍逕自
    駕車離去，未停留於現場之行為，係犯刑法第185 條之4 之
    肇事致人受傷逃逸罪。又被告所上開2 罪，犯意各別，行為
    互殊，應予分論併罰。又查被告前因事實欄編號一所載之案
    件經執行有期徒刑完畢，有臺灣高等法院被告前案紀錄表在
    卷可稽，其於有期徒刑之執行完畢後5 年內，故意再犯本案
    有期徒刑以上之上開2 罪，均為累犯，均應依刑法第47條第
    1 項之規定加重其刑。爰審酌被告先前已因酒後駕車經本院
    判處罪刑確定，甫於96年7 月16日執行完畢出監，竟又於飲
    酒後不能安全駕駛之狀態下，率爾駕車上路，並因疏未注意
    車前狀況，肇事致被害人受傷之結果，其於肇事後竟又未救
    護被害人或報警處理，旋即離開現場，置他人生命、身體不
    顧，惟念及被告犯後坦認一切犯行，態度良好，且考量被告
    經本院釋放出看守所後，即主動聯絡被害人協調賠償事宜，
    而與被害人成立調解，並已以20,000元賠償被害人身體受傷
    及車輛毀損之損失等情（見本院卷第37至39頁）；復參酌其
    動機、手段、目的、生活狀況等其他一切情狀，分別量處如
    主文所示之刑。並定其應執行刑如主文所示。
據上論斷，應依刑事訴訟法第299 條第1 項前段、第273 條之1
第1 項、第284 條之1 ，刑法第185 條之3 、第185 條之4 、第
47條 、第51條第5 款，刑法施行法第1 條之1 ，判決如主文。
本案經檢察官甲○○到庭執行職務。
中    華    民    國    98    年    3     月    31    日
                    交通法庭  法  官  陳思帆
以上正本證明與原本無異。
如不服本判決，應於收受本判決後10日內向本院提出上訴書狀，
並應敘述具體理由，如未敘述上訴理由者，應於上訴期間屆滿後
20日內補提理由書狀於本院（均須按他造當事人之人數附繕本）
「切勿逕送上級法院」。
中    華    民    國    98    年    3     月    31    日
                              書記官  李宗諺
附錄本案論罪科刑所適用之法條全文：
中華民國刑法第185 條之3
服用毒品、麻醉藥品、酒類或其他相類之物，不能安全駕駛動力
交通工具而駕駛者，處1 年以下有期徒刑、拘役或科或併科15萬
元以下罰金。
中華民國刑法第185 條之4
駕駛動力交通工具肇事，致人死傷而逃逸者，處6 月以上5 年以
下有期徒刑。
刑法施行法第1 條之1
中華民國94年1 月7 日刑法修正施行後，刑法分則編所定罰金之
貨幣單位為新臺幣。
94年1 月7 日刑法修正時，刑法分則編未修正之條文定有罰金者
，自94年1 月7 日刑法修正施行後，就其所定數額提高為30倍。
但72年6 月26日至94年1 月7 日新增或修正之條文，就其所定數
額提高為3 倍。


司法院資訊處製作；財團法人民間司法改革基金會備份。
